臺灣高等法院刑事裁定
111年度聲字第851號
聲  請  人  臺灣高等檢察署檢察官
受  刑  人  連正暉



上列聲請人因受刑人數罪併罰有二裁判以上，聲請定其應執行之
刑（聲請案號：臺灣高等檢察署111年度執聲字第314號），本院
裁定如下：
    主  文
甲○○犯如附表所示各罪所處之刑，應執行有期徒刑拾年貳月。
    理  由
一、聲請意旨略以：受刑人甲○○因違反毒品危害防制條例等數罪
    ，先後經判決確定如附表，應依刑法第50條第1項第1款、第
    2項、第53條、第51條第5款規定定其應執行之刑，爰依刑事
    訴訟法第477條第1項聲請裁定等語。
二、按數罪併罰，有二裁判以上者，依刑法第51條規定，定其應
    執行之刑，數罪併罰，宣告多數有期徒刑者，於各刑中之最
    長期以上，各刑合併之刑期以下，定其刑期。但不得逾30年
    ，刑法第53條、第51條第5款定有明文。又裁判確定前犯數
    罪者，併合處罰之。但有下列情形者，不在此限：一、得易
    科罰金之罪與不得易科罰金之罪。二、得易科罰金之罪與不
    得易服社會勞動之罪。三、得易服社會勞動之罪與不得易科
    罰金之罪。四、得易服社會勞動之罪與不得易服社會勞動之
    罪。前項但書情形，受刑人請求檢察官聲請定應執行刑者，
    依第51條規定定之，刑法第50條亦有明文。另裁判確定前犯
    數罪而併合處罰之案件，有二以上之裁判，應依刑法第51條
    第5款至第7款定應執行之刑時，最後事實審法院即應據檢察
    官之聲請，以裁定定其應執行之刑，殊不能因數罪中之一部
    分犯罪之刑業經執行完畢，而認檢察官之聲請為不合法，予
    以駁回。　　　　
三、經查，本件受刑人因於附表所示日期，犯如附表所示各罪，
    先後經臺灣基隆地方法院及本院判處如附表所示之刑，均經
    分別確定在案。嗣編號1至2所示之罪再經臺灣基隆地方法院
    105年度聲字第7號裁定應執行有期徒刑4月確定；附表編號3
    至4所示之罪則經定應執行有期徒刑10年確定。而附表所示
    各罪，其犯罪時間均在附表編號1所示裁判確定日前，本院
    並為各該犯罪事實之最後事實審法院，有上開判決書及本院
    被告前案紀錄表在卷可稽。又附表編號1至2所示之罪刑得以
    易科罰金，而附表編號3至4所示之罪刑，為不得易科罰金，
    符合修正後刑法第50條第1項但書不併合處罰之要件，須經
    受刑人請求檢察官聲請定其應執行刑，始得依刑法第51條之
    規定定其應執行刑，然受刑人業已請求檢察官聲請定應執行
    刑，此有受刑人簽名捺印之臺灣基隆地方檢察署依修正刑法
    第50條受刑人是否請求檢察官聲請定應執行刑聲請狀在卷可
    憑（本院卷第7頁）。另雖如附表編號1至2部分已徒刑易科
    罰金執行完畢（本院卷第68頁），揆諸前開說明，其與附表
    編號3至4所示之罪合於數罪併罰之要件，仍應就附表編號1
    至4所示之罪，合併定應執行刑。是本院審核認上開聲請為
    正當，經斟酌檢察官及受刑人之意見後（本院卷第79頁、第
    81頁），考量受刑人所犯如附表所示各罪之罪質，其中附表
    編號1至2為施用第二級毒品罪、附表編號3至4為對未滿十四
    歲女子犯強制性交罪，且除附表編號2之犯罪時間為民國104
    年4月18日有所間隔外，附表編號1、3、4之犯罪時間均為10
    2年夏季期間某日至11月18日間，犯罪時間尚屬密切，暨上
    揭犯罪反應出之人格特性及部分罪刑先前已定之執行刑，並
    衡酌刑罰邊際效應隨刑期遞減，被告所生痛苦程度隨刑期遞
    增及其復歸社會之可能性，參考司法院量刑資料，權衡其行
    為責任與整體刑法目的及相關刑事政策等因素，爰依刑法第
    51條第5款規定，就附表所示各罪所處之刑，定其應執行之
    刑如主文所示。
四、依刑事訴訟法第477條第1項，刑法第50條第1項第1款、第2
    項、第53條、第51條第5款，裁定如主文。　
中　　華　　民　　國　　111 　年　　3 　　月　　21　　日
                  刑事第三庭    審判長法　官  張惠立
                                      法　官  廖怡貞
                                      法　官  鄭昱仁
以上正本證明與原本無異。
如不服本裁定，應於收受送達後五日內向本院提出抗告狀。
                                      書記官  劉靜慧 
中　　華　　民　　國　　111 　年　　3 　　月　　23　　日
附表：
編號  1 2 3 罪名  毒品危害防制條例 毒品危害防制條例 妨害性自主罪 宣告刑  有期徒刑2月 有期徒刑3月 有期徒刑8年6月 犯罪日期  102/11/18 104/04/18 102年夏季期間某日 偵查機關年度案號  基隆地檢104年度撤緩毒偵字第12號 基隆地檢104年度毒偵字第974號 基隆地檢108年度偵字第4297號 最 後 事 實 審 法院 基隆地院 基隆地院 臺灣高院  案號 104年度基簡字第281號 104年度基簡字第1395號 110年度侵上訴字第2號  判決日期 104/04/22 104/11/05 110/04/06 確  定 判  決 法院 基隆地院 基隆地院 最高法院  案號 104年度基簡字第281號 104年度基簡字第1395號 110年度台上字第5698號  確定日期 104/05/25 104/11/23 110/11/18 得否易科罰金  是 是 否 備註  ⑴基隆地檢105年度執更字第102號 ⑵附表編號1至2曾經臺灣基隆地方法院105年度聲字第7號裁定應執行有期徒刑4月確定（徒刑易科罰金，已執行完畢）  ⑴基隆地檢110年度執字第1661號 ⑵附表編號3至4應執行有期徒刑10年確定 

編號  4 （以下空白）  罪名  妨害性自主罪   宣告刑  有期徒刑8年   犯罪日期  102年夏季期間某日（除編號3犯罪時間外）   偵查機關年度案號  基隆地檢108年度偵字第4297號   最 後 事 實 審 法院 臺灣高院    案號 110年度侵上訴字第2號    判決日期 110/04/06   確  定 判  決 法院 最高法院    案號 110年度台上字第5698號    確定日期 110/11/18   得否易科罰金  否   備註  ⑴基隆地檢110年度執字第1661號 ⑵附表編號3至4應執行有期徒刑10年確定